臺灣高等法院臺中分院民事判決　100年度家上字第41號
上　訴　人　楊澤東
訴訟代理人　徐鼎賢律師
被 上訴 人　張素婚
　　　　　　楊雅惠
　　　　　　楊孝文
上三人共同
訴訟代理人　陳鎮律師
　　　　　　李淑娟律師
上列當事人間求返還不當得利事件，上訴人對於中華民國100年2
月21日臺灣台中地方法院99年度家訴字第132號第一審判決提起
上訴，本院於100年11月1日言詞辯論終結，判決如下：
    主  文
上訴駁回。
第二審訴訟費用由上訴人負擔。
    事實及理由
壹、上訴人方面：
    上訴人起訴主張：
一、上訴人之養父即被繼承人楊榮和與被上訴人張素婚於民國（
    下同）51年2月26日結婚，依戶籍謄本之記載，被上訴人楊
    孝文、楊雅惠為被繼承人楊榮和之子女，兩造均為被繼承人
    楊榮和之法定繼承人。被上訴人張素婚、楊雅惠自65年間即
    離去楊榮和，另立門戶，故楊榮和自75年1月4日滿60歲起，
    均由上訴人與其同居，提供其生活費，照料其生活起居，楊
    榮和於97年9月29日死亡（其出生日期為15年1月4日），上
    訴人共支付其死亡前自82年9月30日起至97年9月29日止15年
    間，以行政院主計處中華民國台灣地區家庭收支調查報告82
    年度台中市平均每人每月消費支出11,558元計算之生活費共
    2,080,440元，依據民法第1114條、1115條及1116條之1規定
    ，被上訴人張素婚為被繼承人楊榮和之配偶，被上訴人楊孝
    文、楊雅惠為被繼承人楊榮和之子女，被上訴人等應與上訴
    人各負擔四分之一即520,110元（11,558元×12×15×1/4＝
    520,110元）。
二、被繼承人楊榮和97年9月14日至97年9月29日於中國醫藥大學
    附設醫院住院治療期間之醫療費用計34,466元均由上訴人支
    付，則依據民法第1114條、第1115條及第1116條之1規定，
    被上訴人等亦應與上訴人各負擔四分之一即8,616元。
三、上訴人因被繼承人楊榮和死亡，計支付國寶服務股份有限公
    司東森國寶生前契約訂購費用180,000元、喪葬費用111,440
    元及自97年10月至98年12月份之墳墓清潔費7,500 元，共計
    298,940元，依據民法第1114條、第1115條及第1116條之1規
    定，被上訴人等亦應與上訴人各負擔四分之一即74,735元。
四、綜上所述，依據民法第1114條、第1115條及第1116條之1規
    定，前述被繼承人楊榮和自82年9月30日起至97年9月29日止
    15年間之扶養費2,080,440元，自97年9月14日至97年9月29
    日住院治療期間之醫藥費用34,466元及生前契約訂購費用、
    喪葬費暨97年10月至98年12月之墳墓清潔費用共298,940元
    ，即應由被上訴人張素婚、楊孝文、楊雅惠與上訴人平均分
    擔各1/4，今既均由上訴人先行墊付，被上訴人張素婚、楊
    孝文、楊雅惠均受有上訴人墊付扶養費520,110元、醫藥費
    8,616元、生前契約訂購費用、喪葬費、墳墓清潔費74,735
    元，共計603,461元之利益，而應依民法第179條規定，將所
    受利益返還上訴人。
貳、被上訴人方面
    被上訴人則以下列情詞置辯：
一、被繼承人楊榮和死亡時尚留有龐大遺產，是否需要上訴人扶
    養，容有疑問，上訴人應就其有扶養事實，負舉證責任。被
    繼承人楊榮和死亡時之遺產除遺產申報書所載遺產外，尚有
    南投縣仁愛鄉國有土地之承租權及祭祀公業楊六賽派下權等
    ，據估算遺產價值數千萬元，若被繼承人楊榮和果有不能維
    持生活之情形，大可將上開部分遺產變賣，以維生活之所需
    ，然被繼承人卻未變賣上開遺產。足證，被繼承人楊榮和經
    濟狀況良好，足以供其本身生活及醫療所需，並無不能維持
    生活之情形。再者，被繼承人楊榮和生前曾出資資助上訴人
    開設牙醫診所，被繼承人楊榮和生前擁有如此多之資產，何
    須上訴人扶養。上訴人空言指稱被繼承人楊榮和無剩餘財產
    致不能維持生活，顯非事實。
二、被繼承人楊榮和所遺台北市萬華區○○○路○段149號7樓之3
    不動產，應該可以出租收取租金，但是被繼承人楊榮和很富
    有，所以沒有出租。他在南投縣仁愛鄉廬山溫泉的承租地，
    非常有價值，目前承租權的轉讓費用大約要300萬元，所以
    他並不是沒有資力可維持自己生活能力的人。另外被繼承人
    楊榮和在台北縣永和市○○路24巷3號也有一棟房屋，在這
    段期間賣出，表示他能夠維持生活。上訴人既未就被繼承人
    楊榮和有不能維持生活需受其扶養之必要，及就扶養之事實
    舉證證明。是以，上訴人請求墊付之扶養費及醫藥費，並無
    理由。
三、另上訴人指稱喪葬費用支出149,470元，惟收受之奠儀共185
    ,000元，全部由上訴人收受，而奠儀金額已超出喪葬費用，
    雖上訴人指稱奠儀金額其朋友占112,200元，惟亦未見上訴
    人舉證證明，退步言之，被上訴人楊孝文於89 年因故搬出
    與被繼承人楊榮和住處時，亦贈與上訴人一間位於台中市○
    區○○段之店面，以作為支付日後被繼承人楊榮和日常生活
    所需及一切之費用，而該店面之價值實已超出上訴人所請求
    之扶養費、醫藥費及喪葬費甚多，是以上訴人請求，並無理
    由。
四、被繼承人楊榮和於69年間，自與被上訴人3人共同居住位於
    台北縣永和鎮之住處遷離，70年間移居台中，71年間單獨收
    養當時已32歲之上訴人，並出資助上訴人開設牙科診所，反
    而是對被上訴人等之生活狀況不加聞問，被上訴人張素婚為
    扶養當時尚年幼之被上訴人楊雅惠，須外出工作以賺取生活
    費及楊雅惠之教育費用，心中之苦痛，均獨自吞忍。然上訴
    人於被繼承人死亡後，即對被上訴人等在民事、刑事分別提
    起多項訴訟，且就被上訴人楊孝文、楊雅惠是否有繼承權一
    事，在不同民、刑訴訟上卻為相反之主張，上訴人心態誠屬
    可議，是否係因被繼承人楊榮和龐大遺產之繼承利益，殊值
    懷疑。
參、原審經審酌兩造所提出之攻擊防禦方法後，認上訴人本於不
    當得利之法律關係，訴請各被上訴人給付603,461元，及自
    起訴狀繕本送達翌日起至清償日止，按年息百分之五計算之
    利息，為無理由，而駁回上訴人之訴及其假執行之聲請。上
    訴人不服第一審判決提起上訴，於本院上訴聲明為：(1)原
    判決廢棄。(2)被上訴人應各給付上訴人603,461元，及均自
    起訴狀繕本送達翌日起至清償日止，按年息百分之五計算之
    利息。(3)第一、二審訴訟費用由被上訴人各負擔三分之一
    。被上訴人於本院答辯聲明為：(1)上訴駁回。(2)訴訟費用
    由上訴人負擔。
肆、兩造不爭執之事實，本院採為裁判之基礎：
一、被上訴人張素婚為被繼承人楊榮和之配偶、上訴人及被上訴
    人楊雅惠、楊孝文均為被繼承人楊榮和之子女之事實，業據
    上訴人提出戶籍謄本為證（原審卷第50、51頁），且為被上
    訴人所不爭執。
二、上訴人曾對被上訴人楊雅惠、楊孝文提起確認其等二人對被
    繼承人楊榮和之繼承權不存在之訴，經原審法院駁回上訴人
    此部分請求，經上訴人上訴後，仍經本院駁回上訴而告確定
    ，有原審法院98年度家訴字第234號及本院100年度家上易字
    第14號民事判決各一份在卷（原審卷第100至102頁、本院卷
    第239至242頁），並經本院依職權調閱上開民事卷宗核閱無
    訛。
三、上訴人曾以被上訴人及訴外人蔣靜宜等人就被繼承人楊榮和
    所有之台北市○○區○○段2小段847地號及其上1495建號建
    物，即台北市萬華區○○○路○段149號7樓之3，向地政事務
    所切結所有權狀遺失，進而辦理公同共有繼承登記為由，對
    其等四人提出涉犯刑法第214條使公務員登載不實罪之告訴
    ，經台灣台中地方法院檢察署以98年度偵字第21653號為不
    起訴處分後，上訴人復聲請再議，亦經台灣高等法院台中分
    院檢察署以99年度上聲議字第1135號駁回再議，上訴人聲請
    交付審判，復經原審法院以99年度聲判字第55裁定駁回上訴
    人之聲請，經本院依職權調閱上開刑事卷宗核閱無誤。
四、對於上訴人有支出生前契約的費用18萬元，被上訴人無意見
    （本院卷第41頁背面）。
五、醫療費用34,466元，被上訴人對其單據之真正無意見（本院
    卷第42頁）。
六、對國寶公司函覆資料（訂購申請書、東森國寶生前契約書）
    兩造均不爭執（本院卷第75至77頁、第84頁至84頁背面）。
伍、本院得心證之理由：
    上訴人主張兩造均為被繼承人楊榮和之繼承人，被繼承人楊
    榮和死亡前均由上訴人扶養，而對被上訴人請求渠墊付之生
    活費云云，被上訴人則以被繼承人楊榮和生前經濟狀況良好
    ，足以供其本身生活及醫療所需，並無不能維持生活之情形
    置辯。
一、扶養費及醫藥費部分：
（一）按「夫妻互負扶養之義務，其負扶養義務之順序與直系血
      親卑親屬同，其受扶養權利之順序與直系血親尊親屬同」
      、「左列親屬互負扶養之義務：一、直系血親相互間」，
      民法第1116條之1、第1114條第1款分別定有明文。「受扶
      養權利者，以不能維持生活而無謀生能力者為限。前項無
      謀生能力之限制，於直系血親尊親屬不適用之」，民法第
      1115條第1項第1款、第3項、第1117條亦分別定有明文。
      故配偶間及直系血親尊親屬之受扶養權利人，均需以「不
      能維持生活」為要件。本件被上訴人既辯稱被繼承人楊榮
      和死亡前並無不能維持生活之情形，則上訴人自應就被繼
      承人楊榮和有不能維持生活，而有受扶養權利之事實予以
      舉證。
（二）上訴人雖以依被繼承人楊榮和遺產稅申報書（本院卷第17
      至20頁）所載，被繼承人楊榮和之遺產僅上述坐落台北市
      萬華區○○段○○段847地號土地及其上台北市萬華區○
      ○○路○段149號7樓之3建物，並無其他遺產，而該等遺產
      既未出租或出售，被繼承人楊榮和自無法維持生活，而被
      繼承人楊榮和固曾承租南投縣仁愛鄉國有土地經營溫泉別
      館，惟其於69年間經商失敗後，被上訴人張素婚搬回高雄
      娘家，即未再經營，旋因地震及風災大雨土石流，租地上
      之建物均已倒塌滅失，並提出相片二幀為證（本院卷第10
      9頁），又被繼承人楊榮和固為祭祀公業楊六賽派員身分
      而具派下權，惟祭祀公業所屬財產，非楊榮和所得任意處
      分，豈可據此認其具派下權而非不能維持生活云云，然查
      ：
  １、被繼承人楊榮和生前曾於70年間買入坐落於台中市○區○
      ○段434地號之土地及其上之建物（門牌號碼台中市○○
      路212之1號2樓），並於80年出售予訴外人黃月理，有土
      地登記簿及建物登記簿影本各一份在卷（本院卷第91至98
      頁），另於67年間買入坐落於永和市之土地，而於87年出
      售於訴外人金蓮，亦有土地登記第二類謄本及異動索引各
      一份在卷（本院卷第99至100頁），核與證人即蔣靜宜於
      本院所證述被繼承人楊榮和生前曾陸續處分其財產，其經
      濟狀況很好一事相符（本院卷第82至84頁），是被繼承人
      楊榮和80及87年間出售上開土地及房屋之金額，已足以供
      其生活所需，況被繼承人楊榮和死亡時尚遺有遺產申報書
      所載坐落萬華地區土地及其上之建物，若其果真不能維持
      生活，實可將萬華之房地變賣，以維生活之所需，雖上訴
      人辯稱萬華房地係因被繼承人楊榮和偶而至台北時須居住
      所以未變賣云云，惟倘若被繼承人楊榮和已經濟困頓而不
      能維持生活，豈會因考量偶而北上居住問題而未變賣萬華
      房地之理，更何況證人李吉平即被繼承人楊榮和之好友於
      本院證稱被繼承人於75年經商失敗後即未再北上等語（本
      院卷第61頁），是被繼承人楊榮和既無北上之需要，則苟
      無法維持生活，自無不出售萬華房地之理，況上訴人於確
      認繼承權不存在案件中曾主張該萬華房地經鑑價結果，價
      值323萬元，有該案判決在卷可參（原審卷第100至102頁
      ），被繼承人楊榮和既未於生前出售萬華之房地，堪認
      80、87年間出售上開二房地之後已足供其維持生活。
    (1)上訴人雖主張坐落台中市○區○○段434地號土地暨其上
      同段393建號、門牌號碼台中市○區○○路212-1號2樓房
      屋，係上訴人於70年11月26日以楊榮和之名義購買，貸款
      本息均由上訴人繳納，嗣因無力繳納本息，致上訴人所有
      台中市○區○○街47號房地亦遭受貸款銀行查封，始於80
      年6月26日將上開以楊榮和名義購買之台中市○區○○路
      212-1號2樓房屋出售予黃月理，以償還銀行貸款本息，經
      扣除銀行貸款本息及稅費後，已無餘款云云，然查上訴人
      係於69年考上牙醫師執照，有考試及格證書影本在卷（本
      院卷第127頁），而證人李吉平證稱上訴人開業時，因沒
      錢尚需向銀行貸款買醫藥器材一情（本院卷第60頁），則
      何以上訴人於70年間會有資金、且又不以自己名義購買而
      係以楊榮和名義購買上開房屋？況被繼承人楊榮和係71年
      3月17日始收養上訴人，上訴人何有於70年間即出資以被
      繼承人楊榮和名義購屋之理，足證上訴人所主張顯不合常
      理，且上訴人迄本院言詞辯論終結之日止，亦未提出由其
      出資購買之證明，是其上開主張，洵非可採。
    (2)上訴人復主張被繼承人楊榮和固曾於67年8月間買受坐落
      新北市○○區○○段231地號土地32平方公尺（按屬大城
      島撤軍配售土地），嗣於87年5月間將該筆土地以200餘萬
      元出售予金蓮，惟經扣除土地增值稅及相關費用約120餘
      萬元後，亦所剩無幾云云，然縱上訴人所言上情為真實，
      扣除土地增值稅及相關費用後，亦尚有80餘萬元，以上訴
      人所主張每人每月消費支出11,558元計算，亦足供被繼承
      人楊榮和5年餘之生活費用。
    (3)本院向合作金庫曉明分行調得之被繼承人楊榮和帳戶資料
      （本院卷第116、117、121至123頁），雖僅檢送91年6月
      至94年6月之資料，然至94年6月止，被繼承人楊榮和均能
      自該帳戶以金融卡領取款項花用，雖合作金庫未能檢送91
      年以前之資料，然由上開資料所示之被繼承人楊榮和用錢
      習慣，堪認證人即81年至89年10月間與被繼承人楊榮和、
      上訴人、被上訴人楊孝文同住之楊孝文前配偶蔣靜宜所證
      當時被繼承人楊榮和以合庫銀行之存款來維持生活一情，
      可資採信。
    (4)上訴人雖舉證人李吉平之證言：「（你剛說楊榮和的生活
      費都是楊澤東給他，這是楊澤東跟你講的，還是你親眼看
      到的？）我親眼看到的。（所以你看到的是，比如說楊澤
      東託你去買東西？）是的，還有他繳貸款的錢也是。」「
      楊榮和跟我說過，投資失敗，就只有台北的小房子而已，
      今後只有靠楊澤東。」等語（本院卷第60頁背面、61頁）
      而主張其有扶養被繼承人之事實云云，然被繼承人楊榮和
      開始與上訴人同住時，其名下除萬華房地外，確尚有台中
      市○○路之房地及新北市永和區之土地而陸續於80年、87
      年出售已如上述，是以證人李吉平所述被繼承人楊榮和曾
      告知只有台北的小房子一情，已值存疑；又證人李吉平係
      以上訴人託他買東西及繳貸款一事，推論被繼承人楊榮和
      之生活費、住院費用，皆是上訴人給予，並非親眼見證其
      事，，且上訴人之貸款，依證人李吉平所言，是因上訴人
      開設牙醫診所，所以貸款購買醫藥器材所致（本院卷第60
      頁），與扶養被繼承人楊榮和並無關聯。再者，證人李吉
      平又稱從75年開始即常至楊榮和住處或上訴人之診所，直
      到楊榮和過世前，那是診所兼住家，只有上訴人與楊榮和
      父子住，渠平常有看到病人，但從來沒有看過楊榮和的親
      人或家人來，渠經常早上到晚上全天候幫忙照顧楊榮和等
      語（本院卷第59頁背面至61頁背面），然上訴人訴訟代理
      人已陳稱楊榮和晚年是與上訴人及訴外人即楊榮和之義子
      蕭迪哲共同生活明確在卷（本院卷第206頁背面），是以
      被繼承人楊榮和晚年顯非僅與上訴人同住，且被上訴人楊
      孝文於81年與訴外人蔣靜宜結婚（嗣已離婚），婚後包括
      被上訴人楊孝文、蔣靜宜，及二人陸續生下之子女楊憲忠
      及楊政忠四人，均與被繼承人楊樂和及上訴人等同住台中
      市○○街47號（即上訴人之診所所在地），一直到89年底
      始搬離該住處，其間上訴人並收養被上訴人楊孝文之次子
      楊政忠為養子，有當時之戶籍謄本在卷可稽（本院卷第2
      宗第101、102頁），果如證人李吉平所證渠經常在被繼承
      人住處，則怎可能如此長的時間皆未見過被上訴人楊孝文
      等人，足證證  人李吉平所言不實，證人指稱被繼承人楊
      榮和是由上訴人扶養一事，實不可採。
  ２、被上訴人楊孝文另辯稱渠於89年搬離與上訴人、被繼承人
      楊榮和之共同住處時，將坐落於台中市○○段446地號土
      地及其上門牌號碼台中市○區○○街47號房屋之二分之一
      應有部分贈與上訴人，以作為日後支付被繼承人楊榮和之
      一切日常生活所需，上開房地原係被繼承人楊榮和所購買
      ，而以上訴人及被上訴人楊孝文名義登記等語，關於被上
      訴人楊孝文於89年間贈與上開房地二分之一予上訴人一節
      ，有土地登記申請書等相關資料在卷（本院卷第169至182
      頁），並為上訴人所不爭執，然對於何人購入上開房地，
      及被上訴人楊孝文贈與上訴人之原因，上訴人在原審及本
      院行準備程序時均主張上開房地是其出資購買，且為收養
      被上訴人楊孝文的次子為養子，因而將爭系爭房地二分之
      一所有權登記予被上訴人楊孝文以作為收養條件，後來因
      終止收養關係，所以楊孝文才將上開房地二分之一所有權
      返還給上訴人云云（本院卷第126頁），經查：
    (1)經本院向地政事務所調取上開房地自69年間迄今之異動資
      料及抵押權設定資料後，依地政事務所函覆檢送之資料（
      本院卷第144至202頁）所示，上開房地係74年所購買，購
      入之時即登記上訴人及被上訴人楊孝文各二分之一，當時
      設定抵押權時，因被上訴人楊孝文尚未成年，被繼承人楊
      榮和猶須以法定代理人身分簽名蓋章，而被上訴人楊孝文
      於82年始結婚，上訴人係於89年始收養被上訴人楊孝文之
      次子（本院卷第101至102頁），是以，購買系爭房地時，
      被上訴人楊孝文根本還沒結婚，更遑論將來是否確有小孩
      可供上訴人收養，上訴人主張收養時間與購屋時間相隔15
      年之久，足證，上訴人指稱系爭房地購買之初登記應有部
      分二分之一予被上訴人楊孝文是作為收養被上訴人楊孝文
      次子之條件，顯係上訴人臨訟杜撰，與事實不符。
    (2)被上訴人所辯稱上開房地係由被繼承人楊榮和出資購買一
      情，因與地政事務所之相關資料不符，且被上訴人亦未提
      出被繼承人楊榮和出資購買之證據以實其說，故被上訴人
      此部分所辯尚非可採；而上訴人於本院調得上開地政事務
      所之資料後，即改稱渠購買當時係為順應被繼承人楊榮和
      之請求要照顧楊孝文，故以楊孝文的名義共同購買，每人
      各二分之一云云（本院卷第206頁背面），與其前所述二
      分之一係收養楊孝文次子之代價一情相違，且依上訴人嗣
      後主張當初以楊孝文名義購買二分之一既係為照顧楊孝文
      之意，當係贈與楊孝文之意，則被上訴人楊孝文辯稱渠於
      89年間離開被繼承人楊榮和後，將渠上開房地之二分之一
      應有部分贈與上訴人，並以此二分之一應有部分之價值作
      為與被繼承人楊榮和同住之上訴人日後支付被繼承人楊榮
      和之一切日常生活所需等情，與常理尚屬無違，應為可採
      ，是以上訴人主張被繼承人楊榮和自82年9月30日起至97
      年9月29日止15年間之生活費均係上訴人一人負擔云云，
      即值存疑。
  ３、上訴人雖提出台中市北區長青里里長證明書一紙（原審卷
      第65頁），然由該證明書之內容以觀，僅能證明被繼承人
      楊榮和生前與上訴人共同生活，並無法據此證明被繼承人
      楊榮和有無法維持生活之事實。
  ４、綜上，被繼承人楊榮和經濟狀況良好，並無不能維持生活
      而須受扶養之情形，且被上訴人楊孝文於89年間亦曾以台
      中市○區○○街47號房地之應有部分二分之一之價值贈與
      上訴人作為被繼承人楊榮和一切日常生活所需，是以，上
      訴人主張渠一人墊付被繼承人楊榮和所有之扶養費、醫藥
      費（上訴人於本院卷第237頁背面亦稱係扶養費之一部分
      ），而依據民法第1114條、第1115條及第1116條之1規定
      ，請求返還不當得利，並無理由。
二、生前契約訂購費用、喪葬費及墳墓清潔費部分：
（一）上訴人主張計支付國寶服務股份有限公司東森國寶生前契
      約訂購費用180,000元，雖提出生前契約訂購書一件為證
      （原審卷第55頁），並經證人即國寶公司之禮儀師楊明璋
      到庭證稱該契約確為上訴人購買後，後來提供給楊榮和使
      用明確在卷（本院卷第62至63頁背面），另上訴人主張因
      被繼承人楊榮和死亡，計支付喪葬費用111,440元，業據
      提出相關單據為證（原審卷第56至58頁），並經證人楊明
      璋證述確為上訴人所支付（本院卷第63頁），故此二部分
      可認定係上訴人所支付；另上訴人所主張自97年10月至98
      年12月份之墳墓清潔費7,500元，雖據提出收據二張為證
      （原審卷第59頁），然為被上訴人所否認，此部分上訴人
      並未能另行舉證該等私文書之真正，故此7,500元尚難認
      上訴人確有支出。
（二）上訴人雖確有支出生前契約訂購費用180,000元及喪葬費
      用111,440元，然此部分尚難認係對被繼承人楊榮和之扶
      養費用，上訴人依據民法第1114條、第1115條及第1116條
      之1規定，請求被上訴人各負擔四分之一，即屬無據；上
      訴人另主張此等費用為遺產費用之一部分云云，然本件上
      訴人並非請求分割遺產，況上訴人亦自承被繼承人楊榮和
      死亡時所收之奠儀共185,000元（原審卷第64頁），是上
      訴人為被繼承人楊榮和支出之喪葬費究為若干亦有未明，
      從而上訴人逕依民法第179條規定，請求被上訴人各給付
      四分之一費用，即難謂合法有據。
陸、綜上所述，本件上訴人主張被繼承人楊榮和不能維持生活，
    為不足採，被上訴人抗辯尚屬可信。從而，上訴人主張本於
    不當得利之法律關係，請求被上訴人各給付603,461元，及
    自起訴狀繕本送達翌日起至清償日止，按年息百分之五計算
    之利息，為無理由，不應准許。其假執行之聲請亦失所附麗
    ，應併予駁回。原審為上訴人敗訴之判決，及駁回其假執行
    之聲請，並無不合。上訴意旨指摘原判決不當，求予廢棄改
    判，為無理由，應予駁回。
柒、本件事證已臻明確，兩造所為之其他主張與攻擊、防禦方法
    ，核與本件判決結果無影響，爰不一一論述，併予敘明。
據上論結，本件上訴為無理由，依民事訴訟法第449條第1項、第
78條，判決如主文。
中    華    民    國   100    年    11    月    15    日
                民事第二庭    審判長法  官  邱森樟
                                    法  官  謝說容
                                    法  官  蔡秉宸
以上正本係照原本作成。
如對本判決上訴，須於收受判決送達後20日內向本院提出上訴書
狀，其未表明上訴理由者，應於提出上訴後20日內向本院提出上
訴理由書（須按他造人數附具繕本）。
上訴時應提出委任律師為訴訟代理人之委任狀。具有民事訴訟法
第466條之1第1項但書或第2項之情形為訴訟代理人者，另應附具
律師及格證書及釋明委任人與受任人有該條項所定關係之釋明文
書影本。如委任律師提起上訴者，應一併繳納上訴審裁判費。
                                    書記官  紀美鈺
中    華    民    國   100    年    11    月    15    日
                                                      Ｓ